臺灣士林地方法院刑事判決　　　　　　　 94年度易字第268號
公　訴　人　臺灣士林地方法院檢察署檢察官
被　　　告　戌○○
　　　　　　丁○○
上列被告因恐嚇取財案件，經檢察官提起公訴（93年度偵字第
8579號），被告為有罪之陳述，經本院合議庭裁定本件宜由受命
法官獨任進行簡式審判程序，判決如下：
    主  文
戌○○、丁○○連續結夥三人以上竊盜，戌○○累犯，處有期徒
刑柒月；丁○○處有期徒刑陸月，如易科罰金，以佰元折算壹
日。扣案之鴿網貳件均沒收。
    事  實
一、戌○○於民國（下同）86年間，曾因偽造文書案件，經台灣
    台北地方法院判處有期徒刑3 月確定。嗣於89年間，復因違
    反槍砲彈藥刀械管制條例、妨害兵役案件，經台灣高等法院
    、台灣高等法院高雄分院分別判處有期徒刑1 年2 月、3 月
    確定，嗣由台灣高等法院高雄分院裁定定其應執行刑為有期
    徒刑1 年4 月。復於90年間，因偽造文書案件，經台灣板橋
    地方法院判處有期徒刑4 月，嗣被告上訴，經台灣高等法院
    駁回其上訴確定。其以上所處諸有期徒刑合併執行，甫於91
    年6 月25日執行完畢。猶不知悔改，與丁○○、真實姓名年
    籍不詳綽號「阿義」之成年男子，共同基於意圖為自己不法
    所有之概括犯意聯絡，先由「阿義」於93年8 月間，在台北
    縣八里鄉下罟仔3 鄰西濱公路旁，以竹竿架設細目尼龍網，
    攔截竊取他人飼養飛經該處之賽鴿，並約定由戌○○、丁○
    ○2 人至上址取下經網獲之賽鴿，置於簡易鴿籠內，嗣由「
    阿義」清點取走，並交付每隻新台幣（下同）800 至1,000
    元之報酬予戌○○、丁○○朋分。嗣戌○○、丁○○2 人依
    上法自93年9 月1 日起至次（2）日 止，在上址連續竊取壬
    ○○、甲○○、庚○○、丑○○、午○○、辛○○、戊○○
    、亥○○、寅○○、子○○、申○○、丙○○、己○○、乙
    ○○、癸○○、卯○○、酉○○、巳○○、未○○、辰○○
    等人所有之賽鴿各1 隻。為警於同年警於93年9 月2 日10
    時30分許，在上址當場查獲，並扣得賽鴿共20隻（嗣發還各
    被害人）、鴿網2 件等物。
二、案經臺北市政府警察局刑事警察大隊移送台灣士林地方法院
    檢察署檢察官偵查起訴。
    理  由
一、訊據被告戌○○、丁○○對上開事實供認不諱，核與被害人
    壬○○、甲○○、庚○○、丑○○、午○○、辛○○、戊○
    ○、亥○○、寅○○、子○○、申○○、丙○○、己○○、
    乙○○、癸○○、卯○○、酉○○、巳○○、未○○、辰○
    ○指訴之情節相符，並有贓物領據20件附卷及鴿網2 件扣案
    可資佐證，事證明確，被告等犯行堪以認定。
二、核被告等所為，係犯刑法第321 條第1 項第4 款之結夥三人
    以上竊盜罪。公訴意旨認被告等係犯刑法第320 條第1 項之
    普通竊盜罪，起訴法條尚有未洽，應予變更。被告等與姓名
    年籍不詳綽號「阿義」之男子間有犯意之聯絡及行為之分擔
    ，均為共同正犯。又其等先後多次犯行，時間緊接，犯罪構
    成要件相同，顯係基於概括犯意反覆為之，應依連續犯規定
    以一罪論，並依法加重其刑。又查被告戌○○有事實欄所載
    之犯罪科刑及執行情形，此為被告戌○○所供承，復有臺灣
    高等法院被告前案紀錄表1 份在卷可憑，其受有期徒刑之執
    行完畢後，5 年以內再犯有期徒刑以上之本罪，為累犯，應
    依法遞加重其刑。爰審酌被告等為取得報酬而竊取賽鴿、犯
    後坦承犯行態度尚稱良好及其等之品行、智識程度、犯罪方
    法、所得財物之價值等一切情狀，量處如主文所示之主刑，
    被告丁○○部分並諭知易科罰金之折算標準，以資懲儆。
三、扣案之鴿網2 件係共犯「阿義」所有供犯罪所用之物，併依
    刑法第38條第1 項第2 款之規定沒收之。
四、公訴意旨另以：被告等與綽號「阿義」之男子基於概括犯意
    聯絡，由「阿義」依據賽鴿腳環所記載之飼主電話，打電話
    向賽鴿飼主恐嚇恫稱：如要取回賽鴿，必須交付贖款等語，
    致賽鴿飼主唯恐其所飼養、訓練用以競賽之鴿子遭佔有或殺
    害而心生畏懼，即以匯款之方式將3,000 元至5,000 元不等
    之贖款，匯至「阿義」指定之帳戶，因認被告等與「阿義」
    尚共犯恐嚇取財既遂罪嫌云云。訊據被告等均堅詞否認有何
    恐嚇取財犯行，辯稱：伊等不知道「阿義」抓鴿子是要作什
    麼，亦未打電話向飼主要錢等語。經查，被告等於檢察官偵
    訊時均坦承知悉「阿義」捕捉賽鴿係用來向鴿主恐嚇等語，
    故其等嗣後翻異前供，改稱不知「阿義」捉鴿子何用云云，
    固無足採。惟被告戌○○供稱伊於93年9 月1 日有抓到4 隻
    鴿子，次（2）日 去現場，前1 天的4 隻鴿子還在籠子裡，
    後來繼續抓，總共抓到20隻的時候，警察就來了等語。可知
    本件竊取之賽鴿20隻均尚未由「阿義」取走，「阿義」自無
    從根據賽鴿之腳環編號等資料向被害人索財。參以本件被害
    人壬○○等20人係於被告等經警查獲後受員警通知始前往警
    局領回賽鴿及製作筆錄，於此之前並未向警局報案賽鴿失竊
    或遭受恐嚇，益足見「阿義」於被告查獲前並未以電話向被
    害人等恐嚇取財，公訴意旨就「阿義」係於何時、以何電話
    、向何鴿主、恐嚇取財若干元等情，均未舉出實證，自難認
    為被告等與「阿義」應成立恐嚇取財之共犯，是就此部分自
    屬罪嫌不足。惟公訴意旨就此部分係與前開竊盜部分有牽連
    犯裁判上一罪之關係起訴，爰不另為無罪之諭知，附此敘明
    。
據上論斷，應依刑事訴訟法第273 條之1 第1 項、第299 條第1
項前段、第300 條、刑法第28條、第56條、第321 條第1 項第4
款、第47條、第41條第1 項、第38條第1 項第2 款、罰金罰鍰提
高標準條例第2條，判決如主文。
本案經檢察官簡志龍到庭執行職務
中　　華　　民　　國　　94　　年　　5 　　月　　17　　日
                  刑事第五庭法  官  彭洪媛
以上正本證明與原本無異。
如不服本判決，應於判決送達後10日內，向本院提出上訴狀。
                            書記官  周霙蘭
中　　華　　民　　國　　94　　年　　5 　　月　　20　　日
附錄本案論罪科刑法條全文：
中華民國刑法第321條
犯竊盜罪而有左列情形之一者，處6 月以上、5 年以下有期徒刑
：
一  於夜間侵入住宅或有人居住之建築物、船艦或隱匿其內而犯
    之者。
二  毀越門扇、牆垣或其他安全設備而犯之者。
三  攜帶兇器而犯之者。
四  結夥三人以上而犯之者。
五  乘火災、水災或其他災害之際而犯之者。
六  在車站或埠頭而犯之者。
前項之未遂犯罰之。
